

Boris **Lopez**Desarrollador Web

\$ +58 412 376 74 37

O Caracas, Venezuela

+4 años como desarrollador web, soy Ingeniero en Informática y me considero capaz de adaptarme a diferentes areas. Me gusta aprender de los más experimentado y aportar el maximo de mis conocimientos. He tenido experiencias laborales tanto el Frontend como el Backend lo cual me ha permitido manejar varios lenguajes y tecnologias.

Portafolio



borizz1414.github.io/cvweb

GIT HUB

github.com/borizz1414



linkedin.com/in/borislopez14/

Habilidades

HTML CSS
Javascript Typescript
PHP Node js
Docker GIT

Cypress Rxjs
SQL No-SQL

Tecnologías

Angular SASS, Bootstrap
Vue CI/CD, Github Actions

React & Next js Single-spa
PostgresSQL MongoDB
Firebase Laravel

Educación

• Ingeniero en Informática 2016 - 2022, Caracas, Venezuela UNEXCA

Experiencia

Desarrollador Frontend

2022 - 2023

Metises.com, Chile (Remoto)

En esta experiencia considero que aprendi y di un salto de nivel aprendiendo tecnologias más avanzadas como lo son los Micro Frontend con Angular, CI/CD, Github Actions, Cypress, Rxjs, React con Nextjs, entre otras más.

Desarrollador Frontend

2021 - 2022

Quash.ai, Miami FL (Remoto)

 En esta experiencia tuve mi primera con Vue js la cual me gusto mucho y me permitio seguir creciendo.

Desarrollador Frontend

2020 - 2021

Claroinsurance.com, Miami FL (Remoto)

 Perteneci al equipo de tecnología especificamente al de Frontend, donde me dedicaba a mantenimiento, mejoras y desarrollos de proyectos internos utilizando **Angular** como tecnologia de desarrollo.

Desarrollador FullStack

2019 - 2020

Proyectokamila.com, Venezuela (Remoto)

 Perteneci a equipos para desarrollar proyectos de software utilizando el MEAN Stack como sistema de diseño Angular Material.

Desarrollador FullStack

2018 - 2019

Ticketfacil.ec, Venezuela (Remoto)

 Desarrolle un sistema de ventas de boletos de autobuses, utilizando PHP y MYSQL para el Backend y en el Frontend Bootstrap, Javascript nativo y JQuery.